【裁判字號】    89,家訴,50
【裁判日期】    890518
【裁判案由】    確認非婚生子女
【裁判全文】
臺灣板橋地方法院民事判決  八十九年度家訴字第五十號
    原        告  乙○○
    被        告  丙○
    兼法定代理人  甲○○
右當事人間請求確認非婚生子女事件，本院判決如左：
    主      文
確認被告丙○非原告與被告甲○○所生之婚生子。
訴訟費用由被告負擔。
    事      實
甲、原告方面：
一、聲明：如主文第一項所示。
二、陳述：
    原告與被告甲○○前於民國八十五年十月十日結婚，嗣被告甲○○於八十八年八
    月二十日於臺北縣永和市柯瑞祥婦產科醫院產下被告丙○，後原告與被告甲○○
    於八十八年十一月十九日協議離婚，而該被告丙○之回溯受胎期間因乃在於原告
    與被告甲○○婚姻關係存續中，依法即推定為原告與被告甲○○之婚生子。原告
    與被告甲○○二人為爭取被告丙○之監護權及扶養權，經被告甲○○告知被告丙
    ○並非其與原告之婚生子，再經兩造三人於八十九年三月十五日共同前往臺大醫
    院接受ＤＮＡ親子血緣鑑定，結果顯示原告果非被告丙○之生父，是被告丙○之
    戶籍出生登記並非事實，為使被告丙○之血緣可獲真實，爰提起本件否認子女訴
    訟，請求確認被告丙○非被告甲○○與原告所生之婚生子女。
三、證據：提出戶籍謄本、臺大醫院血緣鑑定報告書、診斷證明書各一件為證。
乙、被告方面：
一、聲明：同意原告之請求。
二、陳述：被告丙○確非其與原告所生，對臺大醫院血緣鑑定報告書結果亦無意見。
    理      由
一、按關於認諾及訴訟上自認或不爭執事實之效力，於第五百八十九條否認子女之訴
    ，不適用之，民事訴訟法第五百九十四條定有明文。本件被告甲○○於言詞辯論
    期日同意原告之請求並就原告主張之事實為不爭執，揆諸首揭法條之說明，自不
    發生被告認諾或不爭執事實之效力，合先敘明。
二、經查原告主張其與被告甲○○本係夫妻關係，嗣於八十八年十一月十九日離婚，
    惟婚姻關係存續中，原告並於八十八年八月二十日產下一子即被告丙○，而該被
    告丙○之回溯受胎期間因乃在於原告與被告甲○○婚姻關係存續中，依法即推定
    為原告與被告甲○○之婚生子之事，業據其提出相符之戶籍謄本為憑，而原告與
    被告甲○○於離婚時因協議被告丙○之監護權未果，被告甲○○遂告知原告並非
    被告丙○之生父，並經兩造三人至臺大醫院接受ＤＮＡ親子血緣鑑定，依可排除
    血綠關係之ＤＮＡ點位ｖＷＡ，ＦＧＡ，Ｄ８Ｓ１１７９，Ｄ２１Ｓ１１，Ｄ１
    ８Ｓ５１，Ｄ５Ｓ８１８，Ｄ７Ｓ８２０，Ｄ１６Ｓ５３９，ＴＰＯＸ，親子關
    係總排除能力為零點九九九九八九，因而作成排除乙○○與丙○血緣關係之結論
    ，亦據原告提出臺大醫院血緣鑑定報告書、診斷證明書各一件在卷足憑，足認原
    告主張被告丙○非其與被告甲○○所生之婚生子，要屬真實，堪以採信。
三、按妻之受胎，係在婚姻關係存續中者，推定其所生子女為婚生子女。前項推定，
    如夫妻之一方能證明妻非自夫受胎者，得提起否認之訴。但應於知悉子女出生之
    日起，一年內為之，民法第一千零六十三條定有明文。經查本件原告於八十八年
    八月二十日產下被告丙○之時，經回溯其受胎期間係在其與被告甲○○婚姻關係
    存續期間，依法雖應推定被告丙○為原告與被告甲○○所生之婚生子女，然參以
    臺大醫院診斷證明書及血緣鑑定書結果，原告與被告丙○二者間並無血緣關係之
    結果，被告丙○實非被告甲○○自原告受胎所生。從而，原告提起本件否認子女
    之訴，於法洵屬有據，應予准許。
四、據上論結，本件原告之訴為有理由，並依民事訴訟法八十五條第一項前段、第七
    十八條，判決如主文。
中      華      民      國    八十九    年      五      月     十八     日
                                    臺灣板橋地方法院家事法庭
~B法  官  鍾啟煌
右為正本係照原本作成。
如不服本判決應於送達後廿日內向本院提出上訴狀。
中      華      民      國    八十九    年      五      月     十八     日
~B書記官  王慈嬰


司法院資訊處製作；財團法人民間司法改革基金會備份。
